【裁判字號】    95,小上,13
【裁判日期】    951211
【裁判案由】    清償借款
【裁判全文】
臺灣宜蘭地方法院民事裁定              95年度小上字第13號
上  訴  人  甲○○
                      指定送達處所：宜蘭縣宜蘭市○○路1
被  上訴人  誠泰行銷股份有限公司
法定代理人  乙○○
上列當事人間清償借款事件，上訴人對於民國95年10月12日本院
宜蘭簡易庭95年度宜小字第308 號第一審判決提起上訴，本院裁
定如下：
    主      文
上訴駁回。
第二審訴訟費用新臺幣壹仟伍佰元由上訴人負擔。
    理      由
一、按對於小額程序之第一審裁判之上訴，非以其違背法令為理
    由，不得為之。民事訴訟法第436條之24第2項定有明文。而
    依民事訴訟法第436條之32第2項準用同法第468條、第469條
    第1款至第5款之規定，判決不適用法規或適用不當者，為違
    背法令，或判決有同法第469 條第1款至第5款所列情形之一
    者，為當然違背法令。又同法第436 條之25亦規定小額程序
    之上訴狀內應記載上訴理由，表明下列2 款事項：即（一）
    原判決所違背之法令及其具體內容；（二）依訴訟資料可認
    為原判決有違背法令之具體事實。即上訴人於上訴狀或理由
    書內應有具體之指摘，並揭示該法規之條項或其內容。若係
    成文法以外之法則，應揭示該法則之旨趣。倘為司法院解釋
    、或本院之判例，則應揭示該判解之字號或其內容。如以準
    用民事訴訟法第469 條所列第1款至第5款為理由時，其上訴
    狀或理由書，應揭示合於該條款之事實。上訴狀或理由書中
    ，上訴人如未依此項方法表明者，即難認為已對第一審判決
    之違背法令有具體之指摘，其上訴自難認為合法。
二、本件上訴人以：「一、從購買日到今日95年11月7 日止，本
    人甲○○均未拿到中華哈啦購的電話；二、目前中華哈啦購
    案，宜蘭地檢署承辦中，羅東分局警員陳福興口述不必繳款
    ，否則等於石沈大海，有去無回；三、本人甲○○於期限內
    即辦退件，且有於94年5 月17日通知誠泰銀行」為由，而提
    起本件上訴。經查，上訴人前揭主張，均未據其於原審中提
    出，核其性質，乃欲於上訴程序中另行提出新的攻擊防禦方
    法，然其對於原判決，並未於上訴理由中具體指出有何違背
    法規之條項、內容，或成文法以外之法則之旨趣，亦未指出
    依訴訟資料有何判決違背法令之具體事實，則揆諸首開說明
    ，難謂已合法表明上訴理由。況「當事人於第二審程序不得
    提出新攻擊或防禦方法。但因原法院違背法令致未能提出者
    ，不在此限。」民事訴訟法第436條之28 亦定有明文。是本
    件上訴人非以違背法令為由提起上訴，即難謂合法，而應予
    裁定駁回。
四、依民事訴訟法第436條之32第2項、第444條第1項、第95條、
    第78條，裁定如主文。
中    華    民    國    95    年    12    月    11    日
                  臺灣宜蘭地方法院民事庭
                      審判長法官 楊麗秋
                      法      官 辜漢忠
                      法      官 林翠華
正本與原本無異
本裁定不抗告
中    華    民    國    95    年    12    月    12    日
                      書記官  陳旺誠


司法院資訊處製作；財團法人民間司法改革基金會備份。
